臺灣臺北地方法院民事判決　　　　　　99年度重訴字第1262號
原　　　告　王韻淑
訴訟代理人　劉桂君律師
複　代理人　黃永琛律師
被　　　告　胡松年
訴訟代理人　劉宏邈律師
被　　　告　康和綜合證券股份有限公司
法定代理人　鄧序鵬
訴訟代理人　鄭涵雲律師
　　　　　　林世昌律師
　　　　　　黃韻如律師
上列當事人間損害賠償事件，本院於民國100年5月4日言詞辯論
終結，判決如下：
    主  文
原告之訴及假執行之聲請均駁回。
訴訟費用由原告負擔。
    事實及理由
壹、原告起訴主張：
一、訴外人王淑媛（即原告之妹妹）曾於被告康和綜合證券股份
    有限公司（下稱康和公司）社子分公司開立證券帳戶（帳號
    編號為60515號，下稱系爭證券帳戶），並與被告康和公司
    簽訂櫃檯買賣有價證券開戶契約及委託買賣證券受託契約，
    委託被告康和公司於交易市場內為股票買賣，買賣款項由王
    淑媛設於臺北國際商業銀行股份有限公司之活期儲蓄存款帳
    戶（帳號為000-00-00000-0-00號）、現改制為永豐商業銀
    行股份有限公司社子分公司之活期儲蓄存款帳戶（帳號為00
    0-000-0000000-0號，下稱系爭存款帳戶）受領。嗣原告因
    投資需要經王淑媛同意以系爭證券帳戶及系爭存款帳戶（下
    合稱系爭帳戶）為股票之委託買賣，並由被告康和公司營業
    員即被告胡松年負責為被告康和公司接受原告逐次電話下單
    進行買賣股票業務（並非全權委託），俟被告康和公司社子
    分公司於民國94年間遷移至臺北市○○○路○段15號8樓並改
    名為被告康和公司城中分公司後，負責原告之營業員仍為被
    告胡松年。
二、被告胡松年於94年9月、10月間拜訪原告稱其操作股票績效
    獲利絕佳，可協助原告獲利，原告遂同意由被告胡松年先以
    電話提供股票投資訊息（即報明牌），俟原告同意後即完成
    對被告康和公司之下單程序，並接續進行受託買賣事宜，原
    告若因此買賣有獲利將分紅予被告胡松年。豈料，被告胡松
    年竟趁被告康和公司指定其為營業員身分，偽造原告電話下
    單記錄，未經原告指示即擅自於94年12月8日、94年12月13
    日、94年12月14日盜賣原告帳戶內厚生股份有限公司（下稱
    厚生公司）股票33萬8仟股及鳳凰國際旅行社股份有限公司
    （下稱鳳凰公司）股票1萬5仟股，並繼續以上開股票賣得之
    款項下單買入中光電、雅新、泰林、友勁等股票，造成原告
    虧損累累。原告雖曾於95年7月14日領款5萬元，但因系爭存
    款帳戶存摺早已置放於員工處，原告僅需填寫提款單及用印
    後交由職員至銀行提領，領取後職員亦僅需交付現金，存摺
    仍由員工保管，故原告當時並未發現系爭存款帳戶內有不正
    常異動。俟原告於95年12月29日發現系爭帳戶內有不明原因
    之股票不正常收支時，除即刻將系爭存款帳戶內之其中200
    萬元款項領出以避免損害擴大，因原告認識之被告康和公司
    營業員僅被告胡松年一人，故另於96年1月3日向被告胡松年
    詢問為何系爭帳戶內有不正常異動，請其調查回覆，被告胡
    松年回稱不知情，並同意調查後告知原告，但之後經原告多
    次詢問，被告胡松年均以其出國或調查中加以拖延、虛應原
    告。因原告忙於工作，又不曾於盜用帳戶期間內收到被告康
    和公司寄送之任一對帳單；且系爭帳戶名義人為王淑媛，綜
    所稅申報為王淑媛個人申報，因其不知悉原告持股內容，故
    未曾懷疑、亦未告知原告所申報之股利內容是否有異，而原
    告與王淑媛為姊妹，王淑媛雖會將股利與稅額差額與原告找
    補，但原告並未深究股利內容，故亦未發現；又原告於上開
    期間恰因個人婚姻涉訟（因原告配偶有暴力、恐嚇行徑），
    原告母親又患有重度失智症、中風、高血壓、糖尿病、心臟
    病時常致身體病危而需人密集照顧，原告三天兩頭要接送母
    親就醫、看診、急救、住院，期間還必須獨力扶養幼子等一
    家六口，惟原告母親仍於97年8月12日死亡，使原告傷心欲
    絕，種種忙碌、煩心、傷心之事加諸原告，致原告無瑕顧及
    ，致未再追蹤投資理財一事。嗣原告不順心之事告一段落後
    ，因須用款而於98年間再次向被告胡松年詢問調查之狀況，
    被告胡松年仍未正面回應，直至98年5月19日原告向被告胡
    松年表明為何被告康和公司處理事情如此慢，已經很久了還
    調查不清楚，請求面見被告康和公司之高級主管，被告胡松
    年始承認為其動用系爭帳戶內之股票及金錢進行買賣造成虧
    損，原告亦於此時方知是被告胡松年所為；況且被告胡松年
    於98年間已承認原告之請求權，同意賠償損害的20％，雖之
    後兩造協商未達一致，仍不失於被告已承認，而生中斷時效
    之法律效果，故原告於99年10月13日提起本件訴訟並未逾侵
    權行為之二年時效。
三、被告胡松年為被告康和公司之受僱人，擔任營業員職務負責
    代被告康和公司接單受託買賣股票，卻未經原告指示、亦未
    得原告書面授權即擅自賣出原告所有之厚生公司及鳳凰公司
    持股，顯已不法侵害原告權利而應負民法第184條賠償之責
    。且被告胡松年既未經原告同意趁執行職務之機會為上開不
    法行為，被告康和公司顯有疏於監督被告胡松年之責，故被
    告康和公司亦應依民法第188條規定負僱用人連帶賠償之責
    。另外，依兩造間之委任關係，受有報酬之被告康和公司原
    應依原告逐次電話委託始得於證券交易市場為原告買進或賣
    出股票，且須以善良管理人之注意為之，而被告胡松年為被
    告康和公司之代理人、使用人，關於債之履行有故意或過失
    時，依民法第224條之規定，被告康和公司應與自己之故意
    或過失負同一責任；惟被告胡松年竟未經原告逐次電話委託
    即擅自出售原告所有之厚生公司及鳳凰公司股票，其為被告
    康和公司處理委任事務顯有過失，且此逾越權限行為已造成
    原告之損害，依民法第224條、民法第544條規定，被告康和
    公司應負損害賠償之責。被告雖一再抗辯自己受有買進、賣
    出股票之全權委託，並據以主張免責云云。惟原告因向被告
    康和公司下單買賣股票，方認識其營業員被告胡松年，但也
    僅是知道有這個人，並不熟悉，原告不可能於94年9月、10
    月間被告胡松年第一次來自己辦公室拜訪，且僅短短交談一
    個小時即將數百萬元毫無保留、無條件、且全無任何操作之
    細節，即全權委託被告胡松年處理。而且，倘被告胡松年確
    係受原告全權委託操作股票，為何賺錢時從未向原告主張分
    紅？為何買賣過程全未向原告報告？顯非受全權委託受託人
    應有狀況，蓋受託人受全權委託賺錢時會誇耀主張分紅，賠
    錢時會解釋讓委託人放心，使委託人繼續委託其處理，即使
    未有買賣亦應說明市場狀況及不下單買賣原因，豈可能全未
    聯絡之理！再者，依被告胡松年製作之買賣股票損益表，損
    失最慘重者為茂德公司股票。該股票被告胡松年係於95年12
    月14日買入，但股票股價卻自買入後之96年7月起即持續下
    跌，倘原告有全權委託其買賣，勢必坐立難安，根本不可能
    長時間未與被告胡松年聯絡磋商，任由被告胡松年操作之理
    。何況，證券商負責人與業務人員管理規則第18條第3款規
    定，不得受理客戶對買賣有價證券之種類、數量、價格及買
    進或賣出全權委託，係為維護證券交易安全秩序及保障投資
    所設，係屬保護投資人之法律，被告違反上開規定致生損害
    於原告，即應負賠償責任，本無主張免責之理。另外，原告
    既已否認有收到被告康和公司寄送之對帳單，且厚生公司及
    鳳凰公司股票之賣出為被告胡松年非法動用原告系爭帳戶內
    之股票買賣，非原告所委託之買賣，自無開戶契約第5條第5
    款於收到對帳單時，即時對交易內容表示異議約定之適用；
    何況，前開第5條第5款約定不但加重原告之責任並限制原告
    行使權利，同時免除被告責任，對原告顯失公平，依民法第
    247條之1規定，亦屬無效。
四、因原告所有厚生公司股票33萬8仟股及鳳凰公司股票1萬5仟
    股均係被告擅自賣出，被告自應以金錢賠償原告損害。且依
    最高法院64年度第6次民庭庭推總會議決議內容，原告得以
    厚生公司股票於99年1月9日最高成交金額為每股33.8元計算
    被告賣出該公司股票之被害物損害為1,142萬4,400元（即：
    33萬8仟股每股33.8元＝1,142萬4,400元）；加上厚生公
    司至98年7月8日止，依上開股票數額原應配發之現金股利為
    40萬5,600元，故合計被告應賠償厚生公司股票之損害賠償
    金額為1,183萬元。又原告亦得以鳳凰公司股票於97年6月30
    日最高成交金額為每股116.5元計算被告所賣出該公司股票
    之被害物損害，且因考量鳳凰公司至96年8月31日止，依上
    開股票數額原應配發之現金為2萬9,190元及股利3,150股，
    故合計被告應賠償鳳凰公司股票之損害賠償金額為214萬3,6
    65元【即：每股116.5元（1萬5仟股＋3,150股）＋2萬9,1
    90元＝214萬3,665元】。是故，被告應連帶賠償原告之損害
    賠償金額總計為1,397萬3,665元（1,183萬元＋214萬3,665
    元＝1,397萬3,665元）；原告爰先請求其中之1,140萬元，
    其於請求權保留。退步言之，倘原告不能請求被告以金錢賠
    償損害，則另請求被告返還其所擅自賣出之股票等語。並聲
    明：一先位聲明：(一)被告應連帶給付原告1,140萬元及自起
    訴狀繕本送達翌日（即99年10月22日）起至清償日止，按年
    息百分之5計算之利息；(二)願供擔保，請准宣告假執行。二
    被告應連帶給付原告33萬8仟股厚生公司股票及2萬0,011股
    鳳凰公司股票；(二)願供擔保，請准宣告假執行。
貳、被告方面：
一、被告胡松年抗辯：
(一)、原告經營會計事務所，以從事工商登記、帳務處理、稅務申
    報、稅務諮詢為業，對於數字及金錢之管理能力遠較一般人
    為高。因獲利與風險恆屬投資的本質，且投資理財的基本觀
    念重於分散風險，原告亦深知其理，故原告於約定代操股票
    之初即特別囑付被告胡松年，先將其原始持股出脫，以便原
    告取回其投資本金後，將剩餘之獲利轉投資於他檔股票，此
    即被告胡松年於94年底賣出厚生等檔股票，再購入中光電等
    多檔股票之原因，以達到原告所囑付分散投資風險之目的。
    原告初始均毫無異議，此由原告自95年7月開始，陸續將其
    系爭存款帳戶內之款項提領出來，抽回本金之行為可見一斑
    ，而非如原告所言因發現系爭帳戶有不正常往來而將款項領
    出云云。蓋本件所有股票交易之進出均於系爭帳戶內，除原
    告以外，他人不可能經手，甚至取得該帳戶內之款項，何來
    盜賣之有？原告雖補充陳述其為會計事務所之負責人，關於
    該股票帳戶之提款係委請受僱人去提領云云，但系爭帳戶存
    摺既由原告自己所保管，在他人代原告提領款項後，原告卻
    不加以核對，亦與常理不符，是原告確早有將其投資本金收
    回之事實，而關於中光電等各檔股票，實僅為分散投資的結
    果而已。又被告康和公司於被告胡松年代原告操盤期間，皆
    有按時寄送買賣月帳單至原告所指定之住址，使原告知悉股
    票交易情形，雖原告係借用王淑媛所開立之系爭帳戶進行股
    票交易，然衡情王淑媛年度綜合所得稅之申報當不用假他人
    之手，遑論該帳戶盈虧所及、實際掌控者為原告，倘使本件
    所得稅係由王淑媛申報，無異形成獲利者為原告，而納稅義
    務人竟為王淑媛之不公平現象。甚且，系爭帳戶所買進之友
    勁、中光電、茂德等各檔股票皆有參加除權配股、配息，而
    各檔股票公司事前亦均會寄發股東會通知書及股東會決議事
    項通知書，嗣原告取得配股及股息之利益後再寄發扣繳憑單
    以便申報所得稅，則以原告對會計及稅務之專業，每日為他
    人計算盈虧、處理稅務問題，其對於數字之敏感度，尚非一
    般人所能比擬，豈有不為自己計算之理。何況，按經驗法則
    判斷，一般人如發現系爭帳戶異常，大都迅速向銀行為積極
    查證的動作，或者即向警察機關報案，絕非置之不理，故原
    告諉稱其不知系爭帳戶內股票交易之情況，明顯悖離事實亦
    與經驗法則不符。
(二)、又被告胡松年於94年11月、12月期間至原告辦公室進行一般
    性客戶拜訪時，由於原告抱怨綽號小潘之營業員代操股票績
    效平平，且失去聯絡，被告胡松年了解後出於好意願提供股
    票資訊予原告參考，原告遂起意全權委託被告胡松年代理操
    作股票事宜，並口頭約定以獲利的20％作為分配紅利之報酬
    ，且若發生虧損，被告胡松年不用負擔損失。基上，原告已
    全權委託被告胡松年代理操作股票，被告胡松年自無需在交
    易前向原告報告及等候指示之必要。若非如此，而係依原告
    所稱僅同意被告胡松年提供股票資訊（即報明牌），被告胡
    松年即可自原告獲利中分紅云云，恐與社會通念不盡相符，
    蓋於現今資訊取得方便，隨時有證券商或營業員不定期免費
    提供交易市場訊息之環境，殊難想像提供訊息即可獲得報酬
    。由是以觀，原告實有全權委託被告胡松年在先，而獲利時
    原告並無任何反對之意思表示，走低時卻反悔並無全權委託
    之事實，是其捏詞被告胡松年盜賣其股票云云，委實不可採
    。基上，被告胡松年確是依照原告之指示代操股票，乃問心
    無愧，同時被告胡松年亦否認曾向原告表示過任何承認或同
    意賠償損害之意思，總之，被告胡松年所為只不過是一個分
    散投資、分散風險的行為，故原告的財產並未減少，即無損
    害可言。
(三)、此外，原告曾於臺灣板橋地方法院98年度訴字第2188號民事
    事件就系爭存款帳戶之交易紀錄說明：「95年12月29日，原
    告始發現存摺竟有多筆股票交易紀錄，並心生疑惑，可能遭
    他人盜為買賣」等語，可見若真有人盜賣原告股票，原告於
    95年12月29日即已知損害之發生。又原告不但於本件訴訟狀
    稱其僅認識被告胡松年此一被告康和公司營業員，亦曾向他
    人表示過委託一個人買賣其所有之股票，再參酌行政院金融
    監督管理委員會對於被告胡松年受理原告全權委託事件之裁
    處書，足見原告確有全權委託被告胡松年代操股票之事實。
    而且，原告於被告胡松年代操股票獲利時既未吭一聲，斷無
    發生獲利時知悉，損失時即反而不知之理，此由原告避而不
    談其所得獲利可見一斑。甚且，原告使用王淑媛名義開立之
    股票交易帳戶，依國稅局所提供王淑媛之95年度至97年度綜
    合所得稅申報書可知，原告總共申報友勁、中強光電、茂德
    及鳳凰等多檔股票之股利、股息所得收入，足徵被告胡松年
    有受原告之委託至顯且明，是故，原告於主觀上應早已知悉
    乃被告胡松年代其操作股票。則假設本件真有侵權行為損害
    賠償請求權存在，亦因原告遲至99年10月中旬始具狀請求賠
    償，已逾二年之時效，被告胡松年依法主張時效之抗辯，乃
    理所當然等語，資為抗辯。並聲明：(一)原告之訴及其假執行
    之聲請均駁回；(二)如受不利判決，願供擔保請准宣告免為假
    執行。
二、被告康和公司抗辯：
(一)、原告最遲自96年1月3日起即對其所主張盜賣股票之事實有所
    知悉，且並知悉被告胡松年為賠償義務人，否則其為何於知
    悉系爭帳戶遭盜領之事實後，即逕向被告胡松年探究真相。
    故原告主張之損害賠償請求權時效應自96年1月3日開始起算
    至99年10月13日原告提起本件訴訟之日止，已逾2年，原告
    之賠償請求權自已罹於時效消滅，則原告依民法第188條規
    定請求被告康和公司應連帶負賠償責任，即非有據。又被告
    康和公司每月均會依開戶契約第1條第15項約定寄送對帳單
    至臺北市○○區○○路635巷2號8樓予原告或王淑媛（包括
    自94年12月8日起賣出厚生、鳳凰公司股票後之95年1月份帳
    單），原告每年報稅之前亦會收受扣繳憑單，且原告還有定
    期領款及刷摺之事實，如本件確有盜賣股票情事，原告或王
    淑媛應早已知悉股票買賣之交易明細及盈虧情形。而依民法
    第138條規定及最高法院56年度台上字第1112號判例意旨，
    連帶債務人中之一人即便對債權人承認債務，對其他債務人
    而言，債權之消滅時效並不中斷。準此，即便被告胡松年並
    未主張時效抗辯，但原告對於被告康和公司之請求權仍因罹
    逾時效而消滅。
(二)、原告於本件爭議發生後之98年6月15日曾與被告胡松年進行
    協談，於協談時原告提出預擬之和解書草稿要求被告胡松年
    簽立，雖該份和解書僅為草稿，且被告胡松年並未同意簽署
    ，故其中所有關於被告胡松年未履行委託約定（包括擅自買
    賣下單、未告知全部事實、未做風險分散、未作停損點）之
    內容，以及被告胡松年願意賠償之協議，均未經雙方確認而
    不生效力。且該份和解書為原告自行撰擬，依該份和解書所
    載「自95年1月1日起至98年6月15日止，委託甲方（即被告
    胡松年）買賣股票事宜」之字句，不難看出原告基於對被告
    胡松年之信任，為圖獲利，事先已同意由被告胡松年全權代
    為操作買賣股票之事實。而且，被告康和公司每月均會寄送
    對帳單至臺北市○○區○○路635巷2號8樓予原告，已如前
    述，該對帳單地址與原告向法院陳報之住所地址相同，然原
    告於收受對帳單後均未依開戶契約第5條第5項之約定就交易
    情形於一定時間內向被告康和公司表示異議，原告自應對各
    項交易內容負責。再者，財政部證券暨期貨管理委員會於84
    年間頒佈之有價證券集中交易市場實施全面款券劃撥制度注
    意事項係屬全面實施且強制性規定，依該注意事項第3條規
    定證券交易市場機制全面採行款券劃撥制度，故由證券商向
    客戶收付款券，必須透過客戶所設之劃撥交割專戶以劃撥方
    式辦理，不能向客戶收付現金，亦無從透過客戶其他銀行帳
    戶收付款項。換言之，款券劃撥交割制度只需以電話或親臨
    櫃台方式告知委辦證券商之營業員所欲買賣的有價證券，在
    買賣成立後，再憑集保存摺即可辦理交割，不必攜帶大量現
    券往返奔波即可完成交易，並可由集保存摺上之紀錄全盤了
    解股票買賣與持有情況，如此便利將可免除帳戶內款券被挪
    用、盜賣等危險。此制度施行後，讓所有交易相關業務，皆
    由電腦登載方式，透過電腦連線辦理投資人有價證券的交割
    、轉帳、送存、領回，甚至當投資人所投資之公司辦理除權
    、除息時，過戶、設質、配發等作業亦皆由集保帳簿劃撥自
    動處理。故除了開立帳戶時需要印鑑、存摺或資力證明等重
    要個人物件外，往後投資人在有價證券交易上，幾乎不需要
    使用到該些物件。由是以觀，被告胡松年並未保管王淑媛之
    系爭帳戶存摺，該存摺係由原告及王淑媛自行保管，原告得
    依系爭帳戶存摺之交易明細知悉其股票交易情形，且系爭帳
    戶存摺均載有證券帳戶中股票進出情況，是原告對於股票庫
    存情況、利用何種方式買賣、股票種類及張數等情形，定甚
    為明瞭。何況，原告所指摘被告胡松年擅自買賣之股票，多
    為長期持有，每年均有除權配息、配股，凡此均應列入所得
    稅申報所得，則原告及王淑媛於各年度申報所得稅同時，應
    已知悉所購買股票為何，非無原告所稱毫無知悉。詎原告於
    本件訴訟推翻其委託被告胡松年代為操作買賣股票之事實，
    陳稱其僅有委託被告胡松年提供股票訊息云云，前後矛盾不
    一，洵無可採。
(三)、投資人如於集中市場買賣有價證券，必須與證券商簽訂委託
    買賣契約，故證券交易所乃依據證券交易法第158條訂定證
    券經紀商受託契約準則，作為各證券商與投資人間簽立開戶
    契約之主要準則。又依證券交易法第62條第2項規定，證券
    經紀商或證券自營商，在其營業處所受託或自行買賣有價證
    券者，非經主管機關核准不得為之，且有關買賣之管理辦法
    ，亦由主管機關定之。準此，主管機關財政部證券暨期貨管
    理委員會乃制定證券商營業處所買賣有價證券管理辦法，其
    中第7條規定，證券櫃檯買賣中心應就委託買賣契約成立之
    方式訂定證券商營業處所買賣有價證券業務規則，報請本會
    核定之。因此，證券櫃檯買賣中心乃制定證券商營業處所買
    賣有價證券業務規則，以供各證券商與投資人間簽訂櫃檯買
    賣有價證券之委託契約準則。是故，一般投資人如欲於集中
    市場或櫃檯買賣中心買賣有價證券，必須與證券商依前揭證
    券經紀商受託契約準則、證券商營業處所買賣有價證券管理
    辦法之規定簽訂開戶契約書（包含委託買賣有價證券受託契
    約、櫃檯買賣有價證券開戶契約、客戶開設有價證券集中保
    管帳戶契約書、聲明書、集中保管同意書、交割款券轉撥同
    意書），始得為之。依原告與被告康和公司於93年12月7日
    簽訂之開戶契約書，契約之主要內容為委託被告康和公司在
    證券交易所市場內買賣證券，因被告康和公司不得保管股票
    、股款及交割款，所以開戶契約書第壹部份委託買賣證券受
    託契約第8條乃規定，原告除法令章則另有規定外，應開設
    有價證券集中保管帳戶及經被告康和公司指定之金融機構存
    款帳戶，始得委託買賣有價證券。原告委託買賣有價證券，
    應於託辦時或規定之交付期限前，將交割證券或交割代價存
    入原告之上揭款券劃撥帳戶。亦即，原告需另開設集保帳戶
    ，由臺灣集保股份有限公司統一保管股票，另原告再開設金
    融機構存款帳戶，由銀行統一保管股款，被告康和公司不得
    經手原告股票及存款，所有證券交易都採劃撥交易方式，此
    乃為保障投資人交易安全，讓股票交易受託券商與股票保管
    及交割股款之職務分開，為證券市場築防火牆，以免造成交
    易風險。也因此，被告康和公司與原告所簽訂之開戶契約書
    ，均有訂定委託人交割暨給付及結算款券轉撥同意書（含櫃
    台買賣），同意由臺灣證券集中保管股份有限公司集中保管
    有價證券，並向證券商開立有價證券集中保管帳戶櫃檯買賣
    。且被告康和公司為免營業員與客戶間私相授受而產生交易
    上之危險，於開戶契約第三頁第肆部分亦要求客戶簽立聲明
    書，要求原告遵守證券法令之規定，不將原留印鑑、款項、
    存摺（含一般銀行存摺與集保公司）或有價證券交由被告康
    和公司員工保管或與其有借貸金額或股票情事，否則因此所
    生之糾葛或損害，應自行負責，概與被告康和公司無涉。此
    乃課予原告協同注意之義務，以共同維護有價證券在市場上
    交易之安全性。倘使原告仍與被告胡松年私下協議，並由被
    告胡松年保管原告之款項，則原告自當自負其責。承上，被
    告康和公司依開戶契約應為之職務內容為：受託在證券交易
    市場內買賣有價證券。而原告委託有價證券之買賣應以下列
    方式為之：1.必須在公開市場上交易。2.如原告就委託買賣
    、交割等相關事項，委由代理人為之者，應出具委託書。3.
    股票交易應依券款同額自動劃撥制度，由原告將股款存入自
    己名義之銀行帳戶進行扣款，或出賣股票所獲得之股款亦匯
    入自己名義之銀行帳戶，被告康和公司並不經手資金。
(四)、又依證券交易法第70條規定，證券商負責人與業務人員管理
    之事項，由主管機關以命令定之。主管機關為規範證券商負
    責人與業務人員之職務範圍，乃訂有證券商負責人與業務人
    員管理規則，其中第2條規定，所謂業務人員，係指從事有
    價證券之投資分析或內部稽核、有價證券承銷買賣之接洽或
    執行，辦理有價證券之受託、申報、結算或交割等業務，即
    證券營業員之職務範圍並不包括收受及繳納股款、保管存摺
    印鑑等；且同規則第18條第2項第3款至第5款、第7款至第9
    款、第11款規定，證券商之負責人及業務人員，不得受理客
    戶對買賣有價證券之種類、數量、價格及買進或賣出之全權
    委託，不得對客戶作贏利之保證或分享利益之證券買賣，不
    得約定與客戶共同承擔買賣有價證券之交易損益，而從事證
    券買賣，不得利用客戶名義或帳戶，申購、買賣有價證券，
    不得以他人或親屬名義供客戶申購、買賣有價證券，不得與
    客戶有借貸款項、有價證券或為借貸款項、有價證券之媒介
    情事，不得挪用或代客戶保管有價證券、款項、印鑑或存摺
    。再者，臺灣證券交易所股份有限公司依據證券交易法第15
    8條制訂之臺灣證券交易所股份有限公司證券經紀商受託契
    約準則（業經當時主管機關財政部證券暨期貨管理委員會核
    備），其中第8條規定，全權決定買賣數量、買賣價格、賣
    出或買入之委託買賣，以及對委託人作贏利之保證或分享利
    益之證券買賣，受託證券經紀商不得受理；且同準則第13條
    規定，證券經紀商受託買賣向委託人收付之證券及價金與收
    取手續費、代徵證券交易稅等，均應透過委託人依本準則第
    三條規定之有價證券集中保管帳戶及金融機構存款帳戶以劃
    撥方式或保管機構存款帳戶以匯撥（匯款）方式為之。另經
    濟部證券管理委員會於70年間發布之委託人委託買賣證券注
    意事項，乃規範投資人買賣證券應行注意事項及其禁止之行
    為，其中第10條規定，委託人不得將委託買進之證券或賣出
    證券之價金或其他款券存放於證券經紀商或其人員（包括負
    責人、經理人及所有工作人員等）處，否則，委託人應自負
    其責；且第11條規定，委託人委託買賣證券，應透過證券經
    紀商經登記合格之營業員代為買賣，並依規定辦妥託辦、成
    交及交割等手續，不得與他人私相授受，否則，委託人應自
    負其責。上開規定自頒布後均行之有年，應為一般大眾投資
    人普遍所知悉，其重點乃禁止證券商或其人員與客戶間有私
    相授受之行為、或以人頭戶保管股票及現金，為投資人與證
    券商或其人員必須遵守。職此，上開禁止行為當然並非被告
    康和公司職務行為，既然法令就證券市場之交易行為，已為
    嚴格限縮交易方式，則原告以老舊之最高法院42年台上字第
    1224號判例客觀說據以判斷職務行為之見解，顯然與法令不
    符，不足參採。
(五)、另從外國法觀察，法國實務界認為在契約領域中，當被害人
    接觸受僱人後，特別當受僱人係銀行之職員或公證人之助理
    時，被害人卻私自將個人事務委由受僱人處理，而該事務被
    害人已知悉僱用人並未因此得到利益時，倘若因受僱人之參
    與，造成被害人之損失，則此時該被害人不得對僱用人提起
    訴訟。學說上有引鑑該法國法觀察以為據者，提出「被害人
    之合理信賴」加以判斷。此說主張必須站在被害人之角度，
    思考從外觀情況下，是否有足以讓被害人產生合理信賴受僱
    人行為係屬執行職務之事實，如此不僅有助於防止虛偽被害
    人與受僱人共同謀求利益後，再向僱用人請求，同時也可落
    實被害人保護之觀點。另有關執行職務之判斷，應不再拘泥
    於某一制式標準，而視個案情況之特殊性，審酌僱用人與被
    害人間是否存在契約、被害人是否遭受僱人欺騙、被害人是
    否有合理信賴等因素，綜合判斷，以謀求被害人之保護及僱
    用人行動自由之兼顧。又此說更細緻化提出在被害人與受僱
    人、僱用人間，於責任原因事實發生前即有接觸、往來之關
    係時，透過該交易接觸關係之過程，使具體被害人就受僱人
    之職務範圍能有所知悉，從而，職務行為判斷標準即應以具
    體被害人於具體交易接觸之時點所產生之實際信賴為判斷標
    準；至於被害人與受僱人、僱用人間並無任何交易接觸關係
    時，則因具體被害人無具體信賴可言，故必須由職司審判之
    法官以抽象第三人之角度，回溯到與被害人處於相同情況下
    ，所應有之抽象信賴為標準。是以，如從盜賣股票案例出發
    ，若客戶與營業員、證券公司間於責任原因事實發生前已有
    某程度之交易接觸關係時，當具體被害人明知營業員並無為
    客戶保管印章、存摺及代客操作股票買賣之職務，但仍基於
    個人情誼或圖內線交易、當日沖銷之便，而將印章、存摺交
    付營業員保管，致股票遭盜賣及股款遭盜領，則就營業員之
    行為，因具體被害人並無正當、值得保護之信賴可言，營業
    員之行為即不應認為係執行職務之行為。蓋在券商營業員與
    客戶間串謀合意為不法交易行為之案例中，如將僱用人與被
    害人相較，反倒是被害人較有能力防止損害之發生。且被害
    人有時不僅是較有能力防止損害發生，甚至連損害之發生都
    還是被害人所惹起，此時如課與僱用人損害賠償責任，並不
    公平，因此，此說提出「應納入被害人角度予以思考被害人
    是否值得保護」之具體判準，作為判斷民法第188條第1項規
    定證券商之職務行為，乃為一實用可行之判準。客戶如為私
    相授受之合意協力行為，其主觀已認定此並非證券商之行為
    ，無保護之必要，則該私相授受之行為排除在證券商職務行
    為之外。
(六)、再者，關於證券、期貨等投資業務，因為風險及專業性均較
    一般產業高出許多，而客戶所需負之注意義務亦較高，因此
    有價證券之買賣，除依證券交易法第158條及第43條規定必
    須由投資人與證券商訂立開戶契約外，舉凡證券交易法、臺
    灣證券交易所股份有限公司證券商經紀商受託契約準則、委
    託人委託買賣證券注意事項、證券商負責人與業務人員管理
    規則等行政管制法規，均已明確規範投資人、證券商及證券
    營業員間之證券交易秩序及注意義務，重申客戶不得為之事
    項，並再次提醒客戶之注意義務，足見有價證券之買賣交易
    模式實已受法令強制規定。而且，證券商與客戶間因有開戶
    之契約關係存在，被害人就受僱人之行為是否屬執行職務範
    圍之行為，本可以有某程度的信賴與認識。又民法第188條
    規定之連帶責任範圍並非保險責任，有價證券之買賣交易模
    式亦已受法令強制規定，客戶就受僱人之行為是否屬執行職
    務範圍之行為也能有某程度的認識，已如前述，如責令證券
    商無限制地負擔連帶責任，其結果僅為滿足單一之客戶，而
    將使賺取微薄交易手續費之證券商生存不易，也間接使證券
    商所有股東之權益受到減損，證券商辛苦經營之成果將不易
    維持，甚至僅因單一特殊案例而導致公司無法生存。是關於
    證券商與證券營業員間連帶責任之認定，近來實務見解已逐
    漸嚴格限縮於客戶與證券商間訂立開戶契約所約定之執行職
    務範圍。易言之，證券商與客戶間之信賴，原則上即可完全
    回歸契約約定之內容、證券交易特有之免交割模式（證券商
    不經手股票及股款）、法令所禁止證券商及業務員行為之規
    定、投資人不得與營業員私相授受等規定，加以建構證券商
    之職務行為範圍乃單純依開戶契約受託，並依法令募集、發
    行、買賣有價證券，凡營業員超出此範圍以外之行為，均非
    證券商之職務行為。準此，原告不依循合法方式買賣股票，
    反而與被告胡松年達成私下代其操作股票之合意（原告亦自
    認有授權200萬元額度給被告代為操作），以致被告胡松年
    於代操股票期間，因操作不利，造成系爭帳戶之虧損；原告
    上開行為不但與被告康和公司間之開戶契約約定有違，亦違
    反證券商負責人與業務人員管理規則第18條、委託人委託買
    賣有價證券注意事項第11條之規定，應屬於被告胡松年個人
    與原告私下合意之行為，而非執行職務之行為，被告康和公
    司對此完全不知情且亦為受害者，而原告對於其所謂損害之
    發生及擴大已有重要程度之參與，故被告康和公司依法尚不
    須負連帶賠償責任。至原告雖主張違反證券商負責人與業務
    人員管理規則第18條第3款強制禁止規定者無效云云。惟證
    券商負責人與業務人員管理規則乃主管機關為管理證券商負
    責人與業務人員所為之行政命令，其並未對一般人民之權利
    義務有所規範，自非民法第71條之強制禁止規定。是以，本
    件王淑媛既同意原告使用其系爭帳戶進行交易，當然對王淑
    媛產生效力；而原告既以該帳戶私下全權委託被告胡松年代
    為操作，操作期間亦知悉盈虧狀況，系爭帳戶內之各筆交易
    當然係原告所授權之範圍，要不因被告胡松年是否違反證券
    商負責人與業務人員管理規則，而有所影響。
(七)、另外，被告康和公司為一證券經紀商，主要業務既係於流通
    市場接受客戶委託，代為買賣有價證券，即係以行紀法律關
    係向委託人收取手續費。本件原告與被告康和公司所成立者
    ，乃係證券買賣行紀契約，而違反法令之代操買賣股票行為
    ，本非雙方契約所約定之給付內容，即非債務履行之內容。
    原告自始即與被告胡松年另行成立代為操作買賣股票之合意
    ，乃原告與被告胡松年間獨立之私下委任契約，與被告康和
    公司無涉，無論被告胡松年代為操作買賣股票是否有故意過
    失致原告受損害，均非履行被告康和公司與原告間受託買賣
    有價證券契約之行為，因此，原告主張被告康和公司應依民
    法第544條、第224條規定負損害賠償責任云云，並無理由。
    另外，被告胡松年雖為被告康和公司之債務履行輔助人，但
    被告胡松年與原告私下達成委託操作股票之約定，早已逸脫
    被告康和公司與原告受託買賣有價證券契約之範圍，並非被
    告康和公司之職務，當然無被告胡松年雙方代理之情事發生
    。退步言之，縱使被告胡松年代為操作買賣股票行為屬其於
    被告康和公司之職務相關行為，惟原告乃開設記帳事務所，
    對於財務知識具備專業之人，亦明知非常態委託代為操作股
    票買賣行為為不法行為，猶甘冒風險委託被告胡松年代為操
    作，換言之，原告委由營業員全權操作乃法令所不許，亦違
    反與被告康和公司間之受託買賣股票契約，竟率爾為之，原
    告與有過失情節重大，依民法217條第1項規定，本件應免除
    被告康和公司之賠償責任，以維公允。另被告康和公司對原
    告請求之金額亦有爭執。原告雖主張就厚生公司股票應以99
    年1月9日、鳳凰公司股票以97年6月30日最高成交金額計算
    其損害云云。惟厚生公司及鳳凰公司之股票如未自94年12月
    8日起賣出，原告於所指股價高漲之日雖可能繼續持有上開
    股票，然亦有可能於該日之前已自行賣出上開股票，故原告
    應舉證證明其於所指股價高漲日之前仍繼續持有上開股票，
    且於所指股價高漲之日會將上開股票賣出之具體事實，否則
    ，原告之主張並無理由。又上開股票自94年12月8日起賣出
    時，原告既已取得股票賣出之價金而獲有利益，該等獲利金
    額自應就原告所受損害中予以扣除等語，資為抗辯。並聲明
    ：(一)原告之訴及其假執行之聲請均駁回；(二)如受不利判決，
    願供擔保請准宣告免為假執行。
、兩造不爭執之事項：
一、王淑媛曾於93年12月7日於被告康和公司社子分公司開立證
    券帳戶（帳號編號為60515號），同時與被告康和公司簽訂
    櫃檯買賣有價證券開戶契約及委託買賣證券受託契約，委託
    被告康和公司於交易市場內為股票買賣，買賣款項由王淑媛
    設於臺北國際商業銀行股份有限公司之活期儲蓄存款帳戶（
    帳號為000-00-00000-0-00號）、現改制為永豐商業銀行股
    份有限公司社子分公司之活期儲蓄存款帳戶（帳號為000-00
    0-0000000-0號）受領，有康和證券社子分公司證券存摺、
    被告康和公司社子分公司帳戶6051-5號之開戶文件暨委託買
    賣證券受託契約、臺北國際商業銀行活期儲蓄存款證券劃撥
    戶存摺、永豐銀行活期儲蓄存款證券戶存摺在卷可稽（見本
    院卷第10-16、116-121頁）。
二、嗣原告經王淑媛同意以上開帳戶為股票之委託買賣，其中被
    告康和公司之營業員即被告胡松年曾負責為被告康和公司接
    受原告之買賣股票業務，俟被告康和公司社子分公司於94年
    間遷移至臺北市○○○路○段15號8樓並改名為被告康和公司
    城中分公司後，負責原告之被告康和公司營業員仍為被告胡
    松年，有協議書在卷可稽（見本院卷第28頁）。
三、系爭證券帳戶於94年12月8日成交日之前原有的厚生公司股
    票33萬8仟股及鳳凰公司股票1萬5仟股，陸續於94年12月8日
    集賣厚生公司股票16萬5仟股，於94年12月13日集賣厚生公
    司股票7萬股、賣鳳凰公司股票2仟股，於94年12月14日集賣
    厚生公司股票10萬3仟股、賣鳳凰公司股票1萬3仟股完畢，
    有被告康和公司有價證券買賣對帳單在卷可稽（見本院卷第
    107頁）。
肆、得心證之理由：
一、本件原告起訴主張其同意被告胡松年以電話提供股票投資訊
    息，俟其同意後即完成對被告康和公司之下單程序，並接續
    進行受託買賣事宜，其若因此獲利將分紅予被告胡松年，詎
    被告胡松年趁被告康和公司指定其為營業員身分，擅自盜賣
    原告帳戶內原有之厚生及鳳凰公司股票，造成原告損失1,39
    7萬3,665元等語；惟被告則以前揭情詞置辯。是以，本件兩
    造主要之爭點即為：(一)原告與被告胡松年間是否存有全權委
    託買賣股票之合意（即代客操作約定）？(二)被告胡松年受託
    買賣股票，是否有故意或過失不法侵害行為而造成原告虧損
    ？(三)被告康和公司是否須與被告胡松年負連帶賠償責任？(四)
    如被告應負損害賠償責任，原告主張之損害賠償範圍，是否
    有據？(五)本件時效有無消滅？茲審究如下：
(一)、原告與被告胡松年間是否存有全權委託買賣股票之合意（即
    代客操作約定）？
１、原告雖主張被告胡松年擅自以其名義自94年12月8日起盜賣
    厚生公司及鳳凰公司股票云云。惟查，使用網際網路、有線
    電視網路、電話語音或其他經主管機關核准之電子下單方式
    （下稱電子下單），委託被告康和公司於臺灣證券交易所股
    份有限公司、財團法人中華民國證券櫃臺買賣中心或其他經
    主管機關核准之交易市場進行有價證券或其他金融商品買賣
    交易時，由於被告康和公司無法直接判別使用者之身分，因
    此使用者必須於登錄系統輸入被告康和公司所發給、並經使
    用人確認之密碼（或經使用者更換後之密碼）或加密工具，
    以供被告康和公司識別，再繼續進行電子交易，有王淑媛於
    被告康和公司之開戶契約第陸部分電子交易帳戶委託買賣同
    意書可考（見本院卷第119頁）。原告既知悉有關被告康和
    公司所發給之密碼或加密工具，為電子下單交易方式對本人
    下單之認證，經核對密碼或加密工具無誤時，即視為本人親
    自下單之證券交易情事，卻從未對被告胡松年以電話語音方
    式替原告買賣股票為反對之意思表示，足見原告確已取得電
    子下單委託買賣密碼，並將該密碼交付被告胡松年，以便於
    被告胡松年實施電話語音下單作業。
２、又依被告康和公司所提供每月以電腦設定自動產生對帳單、
    再寄送至客戶通訊地址之服務，且原告於借用王淑媛之系爭
    帳戶為股票買賣後，亦持續使用此項服務，故系爭證券帳戶
    如當月有股票交易時，被告康和公司電腦即會自動將當月每
    筆股票交易列印成對帳單，再經寄送至臺北市○○區○○路
    635巷2號8樓予原告，有王淑媛於被告康和公司之開戶契約
    第壹部分委託買賣證券受託契約第十五項、被告康和公司94
    年12月份之有價證券買賣對帳單可稽（見本院卷第118、107
    頁），因該對帳單地址與原告所營重信會計事務所之公司地
    址相同（見本院卷第196頁），且對帳單上均有註明「本單
    如有錯誤，請於一星期內持單來公司查對，否則視為審核無
    誤」等語，倘原告發現任何送達或交易異常之情事，理應於
    次月即可得知，並就此向被告康和公司或被告胡松年反應；
    而系爭帳戶自94年12月8日起至96年5月31日止，長達1年又6
    個月期間均以電子下單方式（包括電話語音）交易買賣有價
    證券，且被告康和公司應有統一、制式的於每月將對帳單寄
    送予原告核對，此期間原告從未提出異議，卻於99年10月13
    日始起訴主張其不曾收受對帳單且被盜用帳戶之情事，實與
    一般發現證券公司漏未寄送對帳單或帳戶遭盜用，應會即時
    處置以免損害擴大之常情有違，足徵原告應有按月收受對帳
    單，且與被告胡松年間有代客操作約定之情形甚明。
３、再者，本件系爭帳戶存摺及印章皆由原告自行保管，亦為兩
    造所不爭執，則原告可隨時持系爭證券帳戶存摺至被告康和
    公司讀取股票買賣記錄，或持系爭存款帳戶存摺至永豐商業
    銀行讀取歷史明細記錄，外人實無從操控。而系爭帳戶自94
    年12月8日起至96年5月31日期間曾進行數十筆股票交易，有
    康和綜合證券城中公司交易查詢明細表可稽（見本院卷第18
    頁），該股票交易數量如此龐大，則原告於此期間多次持系
    爭存款帳戶存摺提領現金，有臺北國際商業銀行客戶歷史資
    料查詢明細表、NP0007H存摺存款歷史往來明細查詢一覽表
    可憑（見本院卷第179-182頁），衡諸常情，原告不可能毫
    不知情；其既知悉股票交易情事，卻未為反對之意思表示，
    亦證原告確曾授權被告胡松年全權處理股票買賣交易。此外
    ，王淑媛所開立之系爭帳戶雖是提供原告使用，但該買賣股
    票之綜合所得稅依通常情形仍應由名義人王淑媛個人申報，
    故王淑媛會先後試算列計股利所得與否之不同申報結果，再
    將中間之稅額差額與原告找補，為原告所不爭執；原告雖主
    張其為王淑媛找補時並未深究申報之股利內容，故無從發現
    其中股利內容是否有異（指申報鳳凰公司股票所得部分）云
    云，惟王淑媛網路結算申報綜合所得稅之所得細項非由國稅
    局系統預設，必須申報人逐一登載，而本件股票買賣交易之
    數量及種類並非單一，系爭帳戶存摺又是交由原告保管，已
    如前述，則若無原告逐年提供被告康和公司寄至自己公司地
    址（即兩造約定之通訊地址）供己閱覽之股利扣繳憑單，王
    淑媛顯然無從得知並照實登載每年度各筆股票交易之獲利或
    虧損情形，故縱使原告找補稅額差額時並未深究股利內容，
    其亦應已經由每年度之股利扣繳憑單查核自己的投資交易狀
    況，否則豈有交付並容任王淑媛依不實之扣繳憑單申報所得
    長達數年之理。由是可見原告確實知悉被告胡松年代其買賣
    系爭股票情事，原告主張無法發現王淑媛所申報之本件股利
    內容云云，並不足採。
(二)、被告胡松年受託買賣股票，是否有故意或過失不法行為而造
    成原告虧損？
    按違反保護他人之法律，致生損害於他人者，負賠償責任。
    但能證明其行為無過失者，不在此限，民法第184條第2項定
    有明文。又證券商之負責人及業務人員，除其他法令另有規
    定外，不得有受理客戶對買賣有價證券之種類、數量、價格
    及買進或賣出之全權委託行為，證券商負責人與業務人員管
    理規則第18條第2項第3款亦有明文，且該條規定係以保護投
    資人為目的，應屬違反保護他人之法令。惟查，本件股票買
    賣皆是在供原告使用之系爭帳戶內所為之買進、賣出，原告
    不論於收受被告康和公司按月寄送之實體對帳單，或是持系
    爭證券帳戶存摺至被告康和公司讀取股票買賣記錄，抑或持
    系爭存款帳戶存摺至永豐商業銀行讀取歷史明細記錄後，從
    未見其向被告康和公司表示異議，且仍繼續讓被告胡松年為
    其進行買賣股票之操作，顯見被告胡松年代原告操作股票買
    賣，係基於原告與被告胡松年間之全權委託買賣股票之合意
    所為，已如前述，且因股價之漲跌並非被告胡松年所能預見
    ，原告自不能以其原投資之股票經被告胡松年賣出後曾發生
    股價大幅上漲之狀態，遽認被告胡松年就此有何故意過失。
    何況，原告原有之股票經賣出後發生股價上漲而有虧損之情
    事，性質上亦屬原告投資行為所致之損失，與民法規定侵權
    行為與損失間須具有因果關係之要件不符，是故原告即便受
    有股票投資之損失，亦不得依侵權行為規定向被告胡松年請
    求賠償。
(三)、被告康和公司是否須與被告胡松年負連帶賠償責任？
１、按受僱人因執行職務，不法侵害他人之權利者，由僱用人與
    行為人連帶負損害賠償責任，民法第188條第1項本文定有明
    文。又民法第188條所定僱用人之連帶賠償責任，以受僱人
    因執行職務不法侵害他人之權利，始有其適用。倘係受僱人
    個人之犯罪行為而與執行職務無關，即與該條規定之要件不
    合，殊無因受僱人濫用職務或利用職務上之機會及與執行職
    務之時間或處所有密切關係之行為，其外觀在客觀上認與執
    行職務有關，不法侵害他人之權利，遽認僱用人應與該受僱
    人負連帶賠償責任（最高法院92年台上字第485號判決意旨
    參照）。
２、查，王淑媛於93年12月7日與被告康和公司簽訂之開戶契約
    第肆部分聲明書第二段記載：「另立書人（即王淑媛）聲明
    願遵守證券法令之規定，不將所有之有價證券、保管條、印
    章、存摺（含一般銀行存摺及集保存摺）交由被告康和公司
    員工保管或與其有借貸金錢或股票事情，否則因此所受之糾
    葛或損害，願自行負責」等語（見本院卷第119頁），該份
    聲明書之立書人雖非原告，然因原告曾於92年5月15日與被
    告康和公司簽立另一格式相同之開戶契約（見本院卷113-11
    5頁），故原告對王淑媛簽定之聲明書所要求之內容亦應清
    楚知悉。又原告於94年12月8日開始出賣系爭帳戶內之厚生
    及鳳凰公司股票以前，其已具有委託被告康和公司於流通市
    場代其買賣有價證券多年之投資經驗，則其對於與被告康和
    公司約定共同遵守之「證券交易所之章程、營業細則、證券
    經紀商受託契約準則、有關公告事項、修訂章則等，財政部
    證券暨期貨管理委員會、證券集中保管公司、證券商業同業
    公會之規約及其他相關法令章則、公告函釋」等規定（見開
    戶契約第壹部分委託買賣證券受託契約第一項，本院卷118
    頁）均應知之甚詳，足見原告明知代客操作並非被告康和公
    司受託買賣有價證券之業務範疇，且委託被告胡松年代客操
    作係屬違反法令之規定，但卻仍私自與被告胡松年達成代客
    操作之協議，其等私下約定之行為，即與一般受託買賣契約
    所處理之事務有別，自屬被告胡松年個人之違法行為，要與
    民法第188條規範營業人員之執行職務行為不符。至於被告
    胡松年雖可能利用被告康和公司之電話、網路或辦公處所等
    ，僅係被告胡松年個人處理事務時利用公司資源之行為，尚
    難以被告胡松年任職於被告康和公司擔任營業員之身份，即
    認原告與被告胡松年間私下約定全權委託買賣股票之行為亦
    具有執行被告康和公司業務行為之外觀。況被告胡松年既經
    認定不須依侵權行為規定對原告負損害賠償責任，故原告依
    民法第188條規定請求被告康和公司與被告胡松年負侵權行
    為連帶損害賠償責任云云，即屬無據。此外，被告康和公司
    為一證券經紀商，主要業務乃於流通市場接受客戶委託，代
    客戶買賣有價證券，其雖以被告胡松年作為履行債務之輔助
    人，而對被告胡松年債之履行有民法第224條規定之適用，
    但是代客操作股票並非原告（或王淑媛）與被告康和公司間
    所約定之契約給付內容，且股價之漲跌非被告胡松年所能預
    見，被告胡松年就債之履行亦無故意過失，故原告主張依民
    法第544條規定請求被告康和公司負損害賠償責任云云，亦
    非可採，至於爭點(四)及爭點(五)即無再予審究論述之必要。
二、綜上所述，本件原告依委任或侵權行為之法律關係，先位請
    求被告連帶給付原告1,140萬元及自99年10月22日起至清償
    日止，按年息百分之5計算之利息；備位請求被告連帶給付
    原告33萬8仟股厚生公司股票及2萬11股鳳凰公司股票，均為
    無理由，應予駁回。又原告之訴既經駁回，其假執行之聲請
    亦失所附麗，應併予駁回。
伍、本件事證已臻明確，兩造其餘攻擊防禦方法，核與本件判決
    結果無影響，無庸逐一論述，併此敘明。
陸、據上論結，本件原告之訴為無理由，依民事訴訟法第78條規
    定，判決如主文。
中    華    民    國    100   年    5     月    31    日
                  民事第四庭    法  官  楊晉佳
以上正本係照原本作成。
如對本判決上訴，須於判決送達後20日內向本院提出上訴狀。如
委任律師提起上訴者，應一併繳納上訴審裁判費。
中    華    民    國    100   年    5     月    31    日
                                書記官  蘇炫綺